【裁判字號】    98,易,237
【裁判日期】    980527
【裁判案由】    竊盜
【裁判全文】
臺灣士林地方法院刑事判決               98年度易字第237號
公  訴  人  臺灣士林地方法院檢察署檢察官
被      告  甲○○
                    （羈押於臺灣士林看守所）
上列被告因竊盜案件，經檢察官提起公訴（98年度偵緝字第570
號），被告於準備程序就被訴事實為有罪之陳述，依刑事訴訟法
第284 條之1 規定，毋庸合議，本院依通常程序審理後，判決如
下：
    主  文
甲○○犯攜帶兇器竊盜罪，累犯，處有期徒刑玖月。
    事  實
一、甲○○前因施用毒品案件，經臺灣高等法院以94年度上訴字
    第1929號判決處有期徒刑11月及9 月，應執行有期徒刑1 年
    5 月確定；又因施用毒品罪，再經臺灣臺北地方法院以95年
    度易字第1422號判決處有期徒刑10月確定。嗣臺灣臺北地方
    法院就上開罪刑以96年度聲減字第1858號減刑為有期徒刑5
    月又15日、4 月又15日、5 月確定，上開徒刑接續執行，於
    民國96年10月19日縮短刑期假釋出監，所餘刑期付保護管束
    ，於96年11月3 日保護管束期滿未經撤銷，視為執行完畢（
    構成累犯）。詎其仍不知悔改，意圖為自己不法之所有，於
    97年7 月9 日17時許，持金屬材質，長度含柄約15公分左右
    ，客觀上足以為兇器之十字螺絲起子1 把，將楊明興臺北市
    南港區○○○路○ 段8 號1 樓住處外鐵捲門開關盒之鎖孔撬
    開後（毀損部分未據告訴），循正常開啟方式按上升鈕操作
    開啟鐵捲門（侵入住宅部分未據告訴），復攀爬鐵捲門內落
    地窗上之氣窗進入楊明興臥室，竊取其內楊明興所有之
    COMPAQ PRESARIO X1000 型筆記型電腦及液晶顯示器1 台得
    手後，持至臺北市不詳之店家變賣，得款新台幣（下同）
    3,000 元，並花用殆盡。嗣楊明興於同日18時許返家，發現
    住處遭竊後報警，員警在楊明興臥室落地窗外側採獲可疑指
    紋一枚，鑑驗結果與甲○○檔存之左拇指指紋相符，始偵悉
    上情。
二、案經臺北市政府警察局南港分局報告臺灣士林地方法院檢察
    署檢察官偵查起訴，被告於準備程序就被訴事實為有罪之陳
    述，本院乃依通常程序審理。
    理  由
一、按被告以外之人於審判外之言詞或書面陳述，除法律有規定
    者外，不得作為證據；又被告以外之人於審判外之陳述，雖
    不符合同法第159 條之1 至第159 條之4 之規定，但經當事
    人於審判程序同意作為證據，法院審酌該言詞陳述或書面陳
    述作成時之情況，認為適當者，亦得為證據。當事人、代理
    人或辯護人於法院調查證據時，知有第159 條第1 項不得為
    證據之情形，而未於言詞辯論終結前聲明異議者，視為有前
    項之同意，刑事訴訟法第159 條第1 項及第159 條之5分 別
    定有明文。本判決下列所引用各該被告以外之人於審判外之
    陳述（包含書面陳述），除後述公務員於職務上製作之紀錄
    文書，並無顯不可信之情況，依刑事訴訟法第159 條之4 第
    1 款規定，皆有證據能力外，其餘亦屬傳聞證據之部分，惟
    當事人於本院準備程序及審判期日中均明示表示無意見而不
    予爭執，且迄至言詞辯論終結前亦未再聲明異議，本院審酌
    上開證據資料製作時之情況，尚無違法不當及證明力明顯過
    低之瑕疵，亦認為以之作為證據應屬適當，故揆諸前開規定
    ，爰逕依刑事訴訟法第159 條之5 規定，認前揭證據資料均
    有證據能力，合先敘明。
二、上揭犯罪事實，業據被告甲○○於本院準備程序及審理時坦
    承不諱（參見98年5 月22日準備程序暨審判筆錄），核與證
    人楊明興於警詢、偵訊中之所證失竊情節及失竊財物大致相
    符，復有內政部警政署97年8 月18日刑事警察局刑紋字第09
    70113027號鑑驗書（偵卷第15頁至第18頁）、刑案現場勘察
    報告、現場勘查照片43幀可資佐證，堪認被告自白與事實相
    符，足以採信。至被告行竊之際攜帶在身，復持以破壞鐵捲
    門開關盒鎖孔之十字螺絲起子1 把雖未扣案，惟業據被告坦
    承該把螺絲起子係金屬材質、長度約15公分，足供撬壞鐵捲
    門開關盒亦為金屬材質之鎖孔，此節並有現場勘查報告及遭
    撬壞鎖孔照片（偵卷第27頁）附卷可稽，堪認足供為兇器使
    用無訛。
三、核被告甲○○所為，係犯刑法第321 條第1 項第3 款攜帶兇
    器加重竊盜罪。被告有事實欄所載論罪科刑並執行完畢之情
    形，有臺灣高等法院被告前案紀錄表1 份在卷可憑，其受有
    期徒刑執行完畢後，5 年內故意再犯有期徒刑之本罪，為累
    犯，應依刑法第47條第1 項之規定加重其刑。爰審酌被告犯
    罪後坦承犯行，態度尚稱良好，暨其入室行竊，對於居住安
    寧影響並非輕微，暨其所竊財物之價值，對於犯罪被害人楊
    明興肇生損害程度，併被告犯罪之動機、目的、智識能力等
    一切情狀，量處如主文所示之刑。
四、至被告所有供犯本案攜帶兇器竊盜罪所用之螺絲起子一把，
    並未扣案，復據被告陳明業已毀損而丟棄滅失，自無從併予
    宣告沒收，附此敘明。
據上論斷，應依刑事訴訟法第284 條之1 、第299 條第1 項前段
，刑法第321 條第1 項第3 款、第47條第1 項，判決如主文。
本案經檢察官鄭富城到庭執行職務
中    華    民    國    98    年    5     月    27    日
                  刑事第五庭法  官  許辰舟
以上正本證明與原本無異。
如不服本判決，應於收受送達後10日內向本院提出上訴狀，其未
敘述上訴理由者，應於上訴期間屆滿後20日內向本院補提理由書
狀（均須按他造當事人之人數附繕本）。
                            書記官  李典育
中    華    民    國    98    年    5     月    27    日
附錄本案論罪科刑之法條全文：
中華民國刑法第321條
（加重竊盜罪）
犯竊盜罪而有左列情形之一者，處 6 月以上、 5 年以下有期徒刑：
一、於夜間侵入住宅或有人居住之建築物、船艦或隱匿其內而犯之者。
二、毀越門扇、牆垣或其他安全設備而犯之者。
三、攜帶兇器而犯之者。
四、結夥三人以上而犯之者。
五、乘火災、水災或其他災害之際而犯之者。
六、在車站或埠頭而犯之者。
前項之未遂犯罰之。


司法院資訊處製作；財團法人民間司法改革基金會備份。
